---
title: "IntroduçãoR"
author: "Ana Lu"
date: "15 de outubro de 2018"
output: html_document
---

# Pacotes

Os pacotes são o coração do R e são desenolvidos pela comunidade de usuários. Um pacote reúne um conjunto de funções e as vezes dados em diferentes formatos.

Existem três maneiras de instalar pacotes:

- Via CRAN (Comprehensive R Archive Network): `install.packages("nome-do-pacote")`.

- Via Github: `devtools::install_github("nome-do-repo/nome-do-pacote")`.

- Via arquivo .zip/.tar.gz: `install.packages("C:/caminho/nome-do-pacote.zip", repos = NULL)`.

Uma vez instalados no computador, eles não precisam ser re-instalados, apenas carregados com a função `library`

```{r}
library(tidyverse)
```
**dica: antes de começar a trabalhar em um script, instale todos os pacotes que irá precisar**

# Data Frames

As principais características de um data frame são: 

(1) cada coluna representa uma variável (ou característica) de um conjunto de observações; 

(2) cada linha representa uma observação e contém os valores de cada variável para tal observação. 

Um exemplo de data frame:

| Candidato | Partido | Votos | 
| --------- |:-------:| -----:|
| Beatriz   | PMDB    |   350 | 
| Danilo    | SOL     |  1598 | 
| Pedro     | PTB     |   784 | 
| Davi      | PSD     |   580 | 
| Mateus    | PV      |   2   | 

Vamos carregar um pacote chamado babynames, que contém diversos conjuntos de dados úteis para fins didáticos. 
```{r}

library(babynames)

```
vamos usar o help (documentação) do R para descobrir o que há no data frame chamado babynames:
```{r}
?babynames

```
Se quiseremos olhar para os dados que acabamos de carregar utilizamos a função _View_ (com V maiúsculo, algo pouco usual em R):
```{r}
View(babynames)
```
O _View_ não é muito útil para olhar um grande volume de dados, temos funções melhores como _str_ ou _head_

Compare os resultados

```{r}
str(babynames)
head(babynames)

```

E se eu quiser apenas saber o nome das varáveis?
```{r}
names(babynames)
```

Outras funções para explorar o data frame
```{r}
ncol(babynames) #número de colunas
nrow(babynames) #número de linhas
glimpse(babynames)
```

## Argumentos ou parâmetros das funções

Note que em todas as funções que utilizamos até agora, _babynames_ está dentro dos parênteses.
Essa __sintaxe__ é característica das funções de R. O que vai entre parênteses são os __argumentos__ ou __parâmetros__ da função, ou seja, os "inputs" que serão transformados.

Uma função pode receber mais de um argumento. Pode também ter argumentos não obrigatórios, ou seja, para os quais não é necessário informar nada se você não quiser alterar os valores pré-definidos. 
Por exemplo, a função _head_ contém o argumento _n_, que se refere ao número de linhas a serem __impressas__ na tela, pré-estabelecido em 6 (você pode conhecer os argumentos da função na documentação do R usando _?_ antes do nome da função). 
Para alterá-lo para 10, por exemplo, basta fazer:

```{r}
head(babynames, n = 10)
```
## Pausa para um comentário

Podemos fazer comentários no meio do código. Basta usar # e tudo que seguir até o final da linha não será interpertado pelo R como código. Por exemplo:
```{r}
#Função que imprime os nomes das variáveis do data frame baby name
names(babynames)
```
## Construindo vetores e data frames

Para remover o data frame que estavamos trabalhando:
```{r}
rm(babynames)
```

Escolha 2 jornais ou portais de notícias diferentes. Vá em cada um deles e colete 3 notícias. Em casa notícia, colete as seguintes informações:

- Nome do jornal ou portal
- Data da notícia (não precisa coletar a hora)
- Título
- Autor(a)
- Número de palavras no texto (use o MS Word ou Libre Office se precisar - chute se tiver preguiça)
- Marque 1 se a notícia for sobre política e 0 caso contrário
- Marque 1 se a notícia for sobre esporte e 0 caso contrário
- Marque TRUE se a notícia contiver vídeo e FALSE caso contrário

**Insira as informações nos vetores em ordem de coleta das notícias**

Com cada informação, vamos construir um vetor, como por exemplo:

```{r}
nome <- c("The Guardian", "The Guardian", "The Guardian", "Folha de São Paulo","Folha de São Paulo", "Folha de São Paulo")
```
Repita paras as demais informações

Note que a função usada para construção do vetor é a `c()`

Porém, se vc não colocar ela dentro de um objeto (no exemplo _nome_), o vetor criando não será guaradado no **Environment** e você não poderá usá-lo depois.

O símbolo `<-` é o símbolo de atribuição ou como você "guarda" os dados em algum objeto (é até bem lógico, pois é uma flecha)

**Algumas observações**

- Os textos foram inseridos entre aspas. Os números, não. Se números forem inseridos com aspas o R os entenderá como texto também.
- Além de textos e números, temos no vetor vídeo valores lógicos, TRUE e FALSE. logical é um tipo de dado do R (e é particularmente importante).
- NA é o símbolo do R para missing values e lidar com eles é uma das grandes chatices em R.

```{r}
# Data
# Obs: ha uma funcao em R com nome "data".
# Evite dar a objetos nome de funcoes

date <- c("10/03/2017", "10/03/2017", "10/03/2017", "10/03/2017", "10/03/2017", "10/03/2017")

# Titulo
titulo <- c("'Trump lies all the time': Bernie Sanders indicts president's assault on democracy",
            "Bruno, still guilty of murder but bafflingly welcome to walk back into football",
            "BBC interviewee interrupted by his children live on air – video",
            "Bolsista negra é hostilizada em atividade no campus da FGV de SP",
            "Meninas podem ser o que quiserem, inclusive matemáticas",
            "Favela de Paraisópolis tem novo incêndio em menos de dez dias")

# Autor
autor <- c("Ed Pilkington ", "Barney Ronay", NA, "Joana Cunha; Jairo Marques", "Marcelo Viana", NA)

# Numero de caracteres
caracteres <- c(5873, 6301, 358, 3644, 4086, 3454)

# Conteudo sobre politica
politica <- c(1, 0, 0, 0, 0, 0)

# Conteudo sobre esporte
esporte <- c(0, 1, 0, 0, 0, 0)

# Contem video
video <- c(FALSE, FALSE, TRUE, FALSE, FALSE, TRUE)
```
** Observe os dados criados no seu _Environment_**

Cada vetor tem um nome (que você escolheu), a classe, o número de colunas e variáveis e um pedaço das informações contidas.

## Criando um data frame de vetores

Os vetores podem ser pareados e combinados com a função `data.frame`. Porém, os dados tem que ter a mesma ordem e  o mesmo comprimento:

```{r}
dados_jornais <- data.frame(nome, date, titulo, autor, caracteres, politica, esporte, video)
```
Observe que o seu data frame foi guardado em um local diferente dos vetores.
Para observá-lo, basta usar a função `View()`ou clicar no ícone da tabela.

Use as funções aprendidas anteriormente para explorá-lo.

Com funções mais avançadas do R e _webscraping_ podemos fazer isso automaticamente de páginas da internet.

Por exemplo, o pacote `rvest`tem uma série de funções para trabalhara com dados da internet como:

**Para acessar páginas da web:**

`html_session()` abre uma sessão do usuário (baixa página, carrega cookies etc).
`follow_link()`, `jump_to()` acessa uma página web a partir de um link `tag <a>` ou url.
`html_form()` carrega todos os formulários contidos numa página.
`set_value()` atribui valores a parâmetros do formulário.
`submit_form()` submete um formulário obtido em html_form.

**Para trabalhar com arquivos HTML:**

`read_html()` lê o arquivo HTML de forma estruturada e facilita impressão.
`html_nodes()` cria uma lista com os nós identificados por uma busca em CSS path ou XPath.
`html_node()` é um caso especial que assume que só será encontrado um resultado.
`html_text()` extrai todo o conteúdo de um objeto e retorna um texto.
`html_table()` extrai o conteúdo de uma `<table>` e transforma em um data_frame.
`html_attr()` extrai um atributo de uma tag, por exemplo href da tag `<a>`.

Para mais informações e exemplos acesse: [Curso-R](https://www.curso-r.com/material/webscraping/)